臺灣臺北地方法院刑事判決　　　　　 93年度交簡上字第118號
上　訴　人　臺灣臺北地方法院檢察署檢察官
被　　　告　甲○○
上列上訴人因被告公共危險案件，不服本院新店簡易庭中華民國
93年10月21日93年度店交簡字第224 號第一審刑事簡易判決（聲
請簡易判決處刑書案號：臺灣臺北地方法院檢察署93年度偵字
16389 號），提起上訴，本院管轄之第二審合議庭判決如下：
　　主　　文
原判決撤銷。
甲○○服用酒類，不能安全駕駛動力交通工具而駕駛，處拘役貳
拾日，如易科罰金，以參佰元折算壹日。
    事    實
一、甲○○明知服用酒類或其他相類之物足以造成不能安全駕駛
    動力交通工具，有肇事危險之虞，竟於民國93年8 月27日晚
    間7 時（聲請簡易判決處刑書誤載為8 時）許，在臺北市大
    安區○○○路上之庭園餐廳與友人聚餐，席間並飲用含有酒
    精成分之玻璃瓶裝啤酒2 瓶，已達反應較慢、感覺減低、影
    響駕駛而不能安全駕駛動力交通工具之狀況下，仍於飲酒後
    之同年月28日凌晨2 時許，騎乘動力交通工具即車號XEM-29
    9 號重型機車欲返回臺北市○○區○○路6 段86巷2 號2 樓
    6 段80巷口處，為警攔檢查獲，並經警以呼氣酒精測試器對
    甲○○為酒精濃度測試，測得其呼氣後所含酒精濃度已達每
    公升0.57毫克（即0.57MG/L），始知悉上情。
二、案經臺北市政府警察局文山第一分局報請臺灣臺北地方法院
    檢察署檢察官聲請簡易判決處刑。
    理    由
一、訊據被告甲○○對於在前揭時、地飲酒後騎乘動力交通工具
    經警查獲並測得其呼氣後所含酒精濃度為每公升0.57毫克等
    事實均供承不諱，並有酒精濃度測試表及臺北市政府警察局
    舉發違反道路交通管理事件通知單（北市警交大字第ABW402
    027 號）影本各1 紙在卷（見偵查卷第7 頁、第11頁）可資
    佐證。按刑法第185 條之3 所規定服用酒類，不能安全駕駛
    動力交通工具而駕駛者，應負刑事責任，揆其立法目的本在
    藉抽象危險犯之犯罪構成要件，以嚇阻酒後駕車者對道路交
    通安全之危害，本不以發生實害為必要。而所謂不能安全駕
    駛之認定，並無一定之數值可供界定，而係由法院以一般社
    會通念之客觀標準，足生公共危險時即足。目前行政機關所
    取締酒後駕車之參考標準，係依法務部於88年5 月10日邀集
    司法院刑事廳、交通部、行政院衛生署、內政部警政署及中
    央警察大學等機關開會，所為凡呼氣酒精濃度逾每公升含0.
    55毫克時，即屬不能安全駕駛之決議。上開會議決議本身固
    僅屬檢警取締酒後駕車之參考，尚無拘束法院之效力，惟該
    會議決議所採之標準，係參考美國、德國及日本等國家所進
    行之酒精濃度與精神狀態之測試實驗，亦即，各項實驗均發
    現凡呼氣中酒精濃度達每公升0.55毫克以上，肇事率已為一
    般人正常人10倍之事實。被告於遭警攔測時，呼氣中酒精濃
    度每公升高達0.57毫克，依一般社會通念，已達不能安全駕
    駛之程度。再者，被告為警查獲時，有腳步不穩，顯然無法
    正常駕駛、多話及直線行走10公尺搖晃等情事，亦有刑法第
    185 條之3 案件測試觀察紀錄表及生理平衡檢測表各1 紙附
    卷（見偵查卷第6 頁、第8 頁）可稽，更益證被告確實已達
    不能安全駕駛。從而，被告確有於飲用酒類後，已達不能安
    全駕駛動力交通工具而仍然駕駛之犯行洵堪認定。
二、核被告所為，係犯刑法第185 條之3 之服用酒類不能安全駕
    駛動力交通工具而駕駛罪。原審據以論罪科刑，固非無見。
    惟按汽（機）車駕駛人飲用酒類或其他類似物後其吐氣所含
    酒精濃度超過每公升0.25毫克或血液中酒精濃度超過0.05%
    以上者，不得駕車，現行道路交通安全規則第114 條第2 款
    定有明文，嗣因服用酒類或其他相類物過量致意識模糊，以
    致駕車肇事之情形鉅增，為達防止交通事故發生之目的，乃
    於88年4 月21日在刑法公共危險罪章中增訂第185 條之3 之
    規定，希冀有效杜絕國人酒後駕車之惡習，然被告酒測吐氣
    所含酒精成份每公升為0.57毫克，超逾安全駕駛之標準每公
    升為0.25毫克以上達2 倍，若予輕判並給予緩刑，將無懲儆
    之效，準此，原審判處被告拘役20日，如易科罰金以3 百元
    折算1 日之刑，量刑雖無不當，惟併予宣告緩刑2 年，則難
    謂適當。據此，檢察官上訴以原審併予緩刑不當為由，指摘
    原判決不當，為有理由，自應由本院合議庭將原判決撤銷改
    判。爰審酌酒後駕車之危害及酒後不應駕車之觀念，已透過
    學校教育、政令宣導及各類媒體廣為介紹傳達各界週知多年
    ，被告對於酒後不能駕車及酒醉駕車之危險性，應有相當之
    認識，詎其明知飲酒致醉，不能安全駕駛，猶騎乘機車上路
    ，顯心存僥倖，並乏尊重其他用路人生命、財產安全之觀念
    ，至為可訾，及其犯罪後於警詢、偵查、本院準備程序及審
    理時均能自始坦認犯行，態度尚稱良好等一切情狀，量處如
    主文所示之刑，並諭知易科罰金之折算標準。
據上論斷，依刑事訴訟法第455 條之1 第1 項、第3 項、第369
條第1 項前段、第364 條、第299 條第1 項前段，刑法第185 條
之3 、第41條第1 項前段，罰金罰鍰提高標準條例第2 條，判決
如主文。
本案經檢察官謝奇孟到庭執行職務。
中　　華　　民　　國　　94　　年　　2 　　月　　2 　　日
                  交通法庭  審判長法  官  梁耀鑌
                          　　　　法  官  蕭清清
                              　　法  官  蔡正雄
上正本證明與原本無異。
不得上訴。
                                  書記官  葉潔如
中　　華　　民　　國　　94　　年　　2 　　月　　2 　　日
附錄本案論罪科刑所依據之法條：
中華民國刑法第185條之3
服用毒品、麻醉藥品、酒類或其他相類之物，不能安全駕駛動力
交通工具而駕駛者，處1 年以下有期徒刑、拘役或3 萬元以下罰
金。
